臺灣高雄地方法院刑事判決
110年度訴字第525號
公  訴  人  臺灣高雄地方檢察署檢察官
被      告  李政杰


選任辯護人  張清雄律師
被      告  張珺涵


選任辯護人  邱文男律師            
上列被告因毒品危害防制條例案件，經檢察官提起公訴（109年
度軍偵字第173號、110年度軍偵字第111號、110年度軍偵字第11
2號），本院判決如下：
    主  文
李政杰犯如附表一編號1至5「主文欄」所示之罪，共伍罪，各處
如附表一編號1至5「主文欄」所示之刑及沒收。如附表一編號1
至4所示不得易科罰金之刑，應執行有期徒刑肆年陸月。
張珺涵犯如附表一編號1至5「主文欄」所示之罪，共伍罪，各處
如附表一編號1至5「主文欄」所示之刑及沒收。如附表一編號1
至4所示不得易科罰金之刑，應執行有期徒刑肆年陸月。
    事  實
一、李政杰與張珺涵為男女朋友關係，均明知甲氧基甲基安非他
    命係毒品危害防制條例所列管之第二級毒品，不得非法持有
    ，另4-甲基甲基卡西酮、甲基-N,N-二甲基卡西酮、愷他命
    及2-氟-去氯愷他命均係同條例所列管之第三級毒品，硝西
    泮係同條例所列管之第四級毒品，均不得非法持有純質淨重5
    公克以上及販賣，竟共同為下列行為：
  ㈠李政杰、張珺涵共同意圖營利，基於販賣第三級毒品之犯意
    聯絡，由李政杰於民國109年6月9日16時50分許，以微信通
    訊軟體暱稱「葛屁」帳號，與蔡錦玉聯繫販售第三級毒品愷
    他命事宜，議定後由李政杰於同日17時14分，駕駛車牌號碼
    0000-00號自小客車前往高雄市三民區凱國路65巷口，以新
    臺幣（下同）2,200元之代價販賣第三級毒品愷他命1公克予
    蔡錦玉，蔡錦玉收受上開毒品後，依李政杰指示將2,200元
    匯入張珺涵名下中國信託銀行000000000000號帳戶內，共同
    以此方式牟利。
  ㈡李政杰、張珺涵共同意圖營利，基於販賣第三級毒品之犯意
    聯絡，由李政杰於109年6月10日16時50分許，以微信通訊軟
    體暱稱「葛屁」帳號，與蔡錦玉聯繫販售第三級毒品愷他命
    事宜，議定後由李政杰於同日19時20分，駕駛車牌號碼0000
    -00號自小客車前往高雄市三民區凱國路65巷口，以2,200元
    之代價販賣第三級毒品愷他命1公克予蔡錦玉，蔡錦玉收受
    上開毒品後，給付現金200元予李政杰，並依李政杰指示將
    餘款2,000元匯入張珺涵上開中國信託銀行帳戶內，共同以
    此方式牟利。
  ㈢李政杰、張珺涵共同意圖營利，基於販賣第三級毒品及販賣
    第三級毒品混合2種以上毒品之犯意聯絡，於109年10月18日
    0時許，在渠等位於高雄市○○區○○○路00號5樓之10租屋處，
    向姓名年籍不詳之人以4萬6,000元代價購買內含第三級毒品
    4-甲基甲基卡西酮、甲基-N,N-二甲基卡西酮、第四級毒品
    硝西泮成分、「兄弟你說」包裝樣式之毒品咖啡包200包而
    共同持有之，復由張珺涵於翌日（19日）13時22分許，以微
    信通訊軟體暱稱「babe」帳號與李美瑩聯繫販賣毒品事宜，
    雙方議定以2,600元購買愷他命1公克、3,500元購買上開毒
    品咖啡包10包後，李美瑩依張珺涵指示將6,100元購毒款項
    匯入張珺涵上開中國信託銀行帳戶內，張珺涵則於同日13時
    48分許，騎乘車牌號碼000-0000號普通重型機車至位於高雄
    市○○區○○路0號「慕夏汽車旅館」，將上開愷他命、咖啡包
    交付予李美瑩，共同此以方式牟利。
  ㈣李政杰、張珺涵共同意圖營利，基於販賣第三級毒品混合2種
    以上毒品之犯意聯絡，於109年10月24日21時10分許，推由
    張珺涵以手機iMessage通訊軟體向其友人吳佩恩兜售上開「
    兄弟你說」包裝樣式之毒品咖啡包，經吳佩恩拒絕而止於未
    遂。
  ㈤李政杰、張珺涵共同基於持有第二級毒品甲氧基甲基安非他
    命之犯意聯絡，於不詳時地取得內含第二級毒品甲氧基甲基
    安非他命成分之銀色包裝樣式毒品咖啡包2包，而共同持有
    之。
  ㈥嗣經警循線持法院核發搜索票於109年10月29日12時50分許，
    在渠等上開租屋處執行搜索，扣得如附表二所示之愷他命1
    包（毛重約2.3公克）、「兄弟你說」包裝樣式毒品咖啡包1
    08包、銀色包裝樣式毒品咖啡包2包、「彩色惡魔」包裝樣
    式毒品咖啡包1包、分裝袋3包、鏟管1支、電子磅秤3台、K
    盤1組、點鈔機1台、現金9萬600元、手機3支（序號：00000
    0000000000號、000000000000000號、000000000000000號）
    而查悉上情。
二、案經高雄市政府警察局苓雅分局報告偵辦。
    理  由
一、證據能力：
    按，被告以外之人於審判外之言詞或書面陳述，除法律有規
    定者外，不得作為證據，刑事訴訟法第159條第1項固定有明
    文。惟被告以外之人於審判外之陳述，雖不符前4 條之規定
    ，而經當事人於審判程序同意作為證據，法院審酌該言詞陳
    述或書面陳述作成時之情況，認為適當者，亦得為證據，刑
    事訴訟法第159條之5第1 項規定甚明。本判決下列使用之傳
    聞證據，業據檢察官、被告李政杰、張珺涵及其辯護人於本
    院審理過程中均明示同意有證據能力（見本院卷第117至119
    頁），本院審酌該等陳述作成時之情況正常，所取得過程並
    無瑕疵，且與本案相關之待證事實具有關連性，認適當作為
    證據，依刑事訴訟法第159條之5第1 項之規定，認該等陳述
    具有證據能力。
二、得心證之理由
  ㈠上揭事實，業據被告李政杰（見警一卷第7至21、31至40頁，
    警二卷第51至56頁，偵一卷第59至61、131至133頁，本院聲
    羈卷第23至26頁，本院卷第113、115、151、185至188頁）
    、張珺涵（見警一卷第69至94頁，偵一卷第55至57頁，本院
    聲羈卷第26至30頁，本院卷第113、115、151、185至188頁
    ）於警詢、偵訊及本院審理時均坦承不諱，核與證人即購毒
    者蔡錦玉（見警一卷第103至113頁，他字卷第231至234頁）
    、謝明峯（見警一卷第115至119頁）、吳佩恩（見警二卷第
    267至274頁，偵一卷第241、242頁）、李美瑩（見警二卷第
    307至314頁）於警詢或偵訊時證述之情節相符，並有指認犯
    罪嫌疑人紀錄表9份（見警一卷第27至30、57至68、95至102
    頁，警二卷第275至282、315至318頁）、如附表二編號9所
    示手機內微信通訊軟體對話紀錄截圖、蔡錦玉手機內與暱稱
    「葛屁」（李政杰）微信通訊軟體對話紀錄截圖、蔡錦玉之
    轉帳明細（匯入張珺涵名下中國信託銀行000000000000號帳
    戶）、暱稱「葛屁」（李政杰）使用帳戶000-000000000000
    號之明細、張珺涵中國信託銀行000000000000號帳戶客戶資
    料及109年6月1日至109年8月1日存款交易明細、監視器畫面
    翻拍照片（109年6月9日）1張（車牌號碼：0000-00號自小
    客車）、張珺涵手機內使用通訊軟體微信及LINE之個人檔案
    截圖、張珺涵手機內與暱稱「恩恩」（吳佩恩）訊息對話紀
    錄截圖、手機門號0000000000（吳佩恩）之通聯調閱查詢單
    、監視器畫面翻拍照片6張（李政杰駕駛車號0000-00號自小
    客車前往固興大飯店）、張珺涵手機內與暱稱「Mei」（李
    美瑩）微信通訊軟體對話紀錄截圖、暱稱「Mei」（李美瑩
    ）中國信託商業銀行轉帳明細（匯入張珺涵名下中國信託銀
    行000000000000號帳戶）、李美瑩中國信託銀行0000000000
    00號帳戶客戶資料及109年6月1日至109年8月1日存款交易明
    細、監視器畫面翻拍照片8張（張珺涵騎乘車號000-0000號
    重型機車前往慕夏汽車旅館）（見警一卷第23至25、41至51
    、135至142頁，見警二卷第57至64、253至261頁，他字卷第
    93、94、173至200、333、334頁）、本院搜索票2張、高雄
    市政府警察局苓雅分局搜索、扣押筆錄、扣押物品目錄表、
    扣押物品收據、現場及扣案物照片、內政部警政署刑事警察
    局110年3月11日刑鑑字第1098025309號鑑定書（見警一卷第
    151至161、179至184頁，警二卷第192至131、327頁，偵二
    卷第41至44、53、73、74頁）、車輛詳細資料報表2份、相
    片影像資料查詢結果4份（見警一卷第229至233、245頁，警
    二卷第299、335頁）等證據資料在卷可稽，足認被告2人上
    開任意性自白與事實相符，應堪採認。
  ㈡又被告2人如事實欄㈠、㈡所示販賣毒品犯行，每次獲利300元
    ，事實欄㈢所示販賣毒品犯行，獲利1,500元，販賣毒品咖
    啡包每包獲利100至200元，所得由被告2人一起花用等事實
    ，業據被告2人於警詢或本院審理時均供述在卷（見警一卷
    第16、17、36頁，本院卷第115頁），並衡酌第三級毒品之
    非法買賣，政府一向查禁森嚴，且重罰不寬貸，衡諸常情，
    倘非有利可圖，絕無平白甘冒被嚴查重罰高度風險之理，足
    證被告2人確係基於賺取利潤之意圖而從事販毒行為，被告2
    人意圖營利而為本件事實欄㈠至㈣所示販賣毒品犯行，至為
    顯然。
  ㈢綜上，本案事證明確，被告2人上開販賣及持有毒品犯行，均
    堪認定，應依法論科。
三、按行為後法律有變更者，適用行為時之法律。但行為後之法
    律有利於行為人者，適用最有利於行為人之法律，刑法第2 
    條第1項定有明文。查被告2人如事實欄㈠、㈡所示行為後，毒
    品危害防制條例第4條第3項業於109年1月15日修正公布，並
    自同年7月15日施行。修正前該條第3項規定：「製造、運輸
    、販賣第三級毒品者，處無期徒刑或7年以上有期徒刑，得
    併科700元以下罰金」，修正後規定則將得併科罰金之數額
    提高為1,000萬元以下，刑度較舊法為重，是經比較新舊法
    之結果，行為後之法律並無較有利於被告2人之情形，自應
    適用被告行為當時即修正前之毒品危害防制條例第4條第3項
    規定論處。
四、論罪科刑
  ㈠按甲氧基甲基安非他命係毒品危害防制條例所列管之第二級
    毒品，不得非法持有，另4-甲基甲基卡西酮、甲基-N,N-二甲
    基卡西酮、愷他命及2-氟-去氯愷他命均係同條例所列管之
    第三級毒品，硝西泮係同條例所列管之第四級毒品，均不得
    非法持有純質淨重5公克以上及販賣。次按毒品危害防制條
    例第9條第3項所稱之混合，係指將2種以上之毒品摻雜調合
    ，無從區分而言（如置於同一包裝），又此規定係就犯罪類
    型變更之個別犯罪行為予以加重，當屬刑法分則加重之性質
    而成為另一獨立之罪。查扣案如附表二編號1所示「兄弟你
    說」包裝樣式毒品咖啡包108包，經送驗結果，含有第三級
    毒品4-甲基甲基卡西酮（驗前總純質淨重15.33公克）、甲
    基-N,N-二甲基卡西酮、第四級毒品硝西泮成分；扣案如附
    表二編號2所示「彩色惡魔」包裝樣式毒品咖啡包1包，經送
    驗結果，含有第三級毒品4-甲基甲基卡西酮（驗前純質淨重
    0.08公克）、甲基-N,N-二甲基卡西酮、第四級毒品硝西泮
    成分，有內政部警政署刑事警察局110年3月11日刑鑑字第10
    98025309號鑑定書1份在卷可稽（見警二卷第129至131頁）
    ，而該等成分業經摻雜、調合而置於同一包裝內，並作為沖
    泡飲品販售，當屬該條項混合2種以上毒品之要件。
　㈡復按行為人意圖營利而購入毒品，其主觀上雖認知係為銷售
    營利，客觀上並有購入毒品之行為，惟仍須對外銷售，始為
    販賣行為之具體實現。此之對外銷售，自買賣毒品之二面關
    係以觀，固須藉由如通訊設備或親洽面談與買方聯繫交易，
    方能供買方看貨或與之議價，以實現對特定或可得特定之買
    方銷售；至於對不特定人或特定多數人行銷，進行宣傳、廣
    告，以招攬買主之情形（例如在網路上或通訊軟體「LINE」
    群組，發布銷售毒品之訊息以求售），因銷售毒品之型態日
    新月異，尤以現今網際網路發達，透過電子媒體或網路方式
    宣傳販毒之訊息，使毒品之散布更為迅速，依一般社會通念
    ，其惡性已對於販賣毒品罪所要保護整體國民身心健康之法
    益，形成直接危險，固得認開始實行足以與販賣毒品罪構成
    要件之實現具有必要關聯性之行為，已達著手販賣階段；然
    行為人意圖營利而購入毒品後，在尚未尋找買主前，即為警
    查獲，既未對外銷售或行銷，難認其意圖營利而購入毒品之
    行為，與該罪之構成要件實現具有必要關聯性，即非屬著手
    販賣之行為，應僅成立意圖販賣而持有毒品罪。至於行為人
    意圖營利，因買主之要約而購入毒品，或先向不特定人或特
    定多數人行銷後，再購入毒品等情形，就其前後整體行為以
    觀，前者已與可得特定之買方磋商，為與該買方締約而購入
    毒品行為，已對販賣毒品罪所保護之法益形成直接危險，與
    銷售毒品之實現具有必要關聯性；後者則與意圖營利購入毒
    品後，對不特定人或特定多數人行銷之情形無異，均已達販
    賣毒品罪之著手階段，自不待言，最高法院刑事大法庭109
    年度台上大字第4861號裁定要旨可資參照。是本件被告2人
    如事實欄㈣所示販賣毒品犯行，已經向特定對象吳佩恩兜售
    毒品咖啡包，依上開最高法院刑事大法庭見解所示，被告2
    人之行為已對於販賣毒品罪所要保護整體國民身心健康之法
    益，形成直接危險，得認開始實行足以與販賣毒品罪構成要
    件之實現具有必要關聯性之行為，已達著手販賣階段，僅因
    吳佩恩拒絕而未能得逞，應論以未遂犯。
  ㈢是核被告2人所為：⑴如事實欄㈠ 、㈡所示部分，均係犯修正
    前毒品危害防制條例第4條第3項之販賣第三級毒品罪；⑵如
    事實欄㈢所示部分，均係犯毒品危害防制條例第4條第3項之
    販賣第三級毒品罪，及同條例第4條第3項、第9條第3 項販
    賣第三級毒品而混合二種以上之毒品罪；⑶如事實欄㈣所示
    部分，均係犯同條例第4條第6項、第3項、第9條第3項販賣
    第三級毒品而混合二種以上之毒品未遂罪；⑷如事實欄㈤所
    示部分，均係犯同條例第11條第2項之持有第二級毒品罪。
    被告所持有如附表二編號1之第三級毒品4-甲基甲基卡西酮
    驗前總純質淨重15.33公克，如附表二編號2之第三級毒品4-
    甲基甲基卡西酮驗前純質淨重0.08公克，合計15.41公克，
    純質淨重已達5公克以上，其持有之低度行為，為販賣之高
    度行為所吸收，不另論罪。被告2人間就事實欄㈠至㈤所示5
    次販賣及持有毒品犯行，均有犯意聯絡及行為分擔，俱應論
    以共同正犯。又被告2人就事實欄㈢所示犯行，係以一行為
    同時觸犯販賣第三級毒品罪及販賣第三級毒品而混合二種以
    上之毒品罪，為想像競合犯，應依刑法第55條規定，從一重
    之販賣第三級毒品而混合二種以上之毒品罪論處。被告2人
    所犯上開5罪，均屬犯意各別，行為互殊，均應分論併罰。
　㈣刑之加重及減輕：
　1.按犯前5條之罪而混合2種以上之毒品者，適用其中最高級別
    毒品之法定刑，並加重其刑至二分之一。毒品危害防制條例
    第9條第3項定有明文。被告2人就事實欄㈢、㈣所示犯行，係
    販賣第三級毒品而混合二種以上之毒品，依毒品危害防制條
    例第9條第3項規定，應適用最高級別即販賣第三級毒品之法
    定刑並加重其刑。
　2.被告2人就事實欄㈣所示販賣第三級毒品而混合2種以上之毒
    品犯行，因吳佩恩拒絕購買而未能得逞，其犯行係屬未遂，
    業如前述，爰依刑法第25條第2項規定，按既遂犯之刑減輕
    之。
  3.毒品危害防制條例第17條第2項規定適用之說明
　　按犯毒品危害防制條例第4條至第8條之罪於偵查及歷次審判
    中均自白者，減輕其刑，毒品危害防制條例第17條第2項定
    有明文。被告2人就事實欄㈠至㈣所示販賣毒品犯行，於偵查
    及本院審理中均坦承不諱，前已述及，爰依毒品危害防制條
    例第17條第2項規定，均予減輕其刑。
　4.毒品危害防制條例第17條第1項規定適用與否之說明
　　按犯毒品危害防制條例第4條至第8條、第10條或第11條之罪
    ，供出毒品來源，因而查獲其他正犯或共犯者，減輕或免除
    其刑，毒品危害防制條例第17條第1項定有明文。經查，被
    告2人雖於警詢時即供出：其等所販賣混合2種以上毒品咖啡
    包之來源是蔡宇博等語（見警一卷第36至38、88、89頁，本
    院卷第113頁），經本院函詢臺灣高雄地方檢察署及高雄市
    政府警察局苓雅分局，該2單位均未因被告2人之供述，因而
    查獲蔡宇博為本案販賣毒品案件之毒品來源，有臺灣高雄地
    方檢察署111年1月27日函、高雄市政府警察局苓雅分局111
    年2月7日高市警苓分偵字第11170338600號函各1份在卷可稽
    （見本院卷第143、145頁），顯見檢警並未因被告2人之供
    述因而查獲正犯蔡宇博，自無從依毒品危害防制條例第17條
    第1項規定予以減輕其刑。
　5.刑法第59條規定適用與否之說明
　　被告李政杰之辯護人為其辯護稱：被告坦承全部犯行，犯罪
    時剛滿20歲，本身也沒有犯罪前科，而所查獲之毒品咖啡包
    之毒品濃度僅有1至2%，危害較低，請依刑法第59條規定酌
    減其刑等語（見本院卷第194至196頁）；另被告張珺涵之辯
    護人為其辯護稱：被告坦承全部犯行，且本案販賣毒品次數
    僅有幾次，危害程度小，僅特定友人間互通有無，並非大肆
    販毒者之販毒次數非常多、危害程度嚴重，犯後態度良好，
    請依刑法第59條規定酌減其刑等語（見本院卷第196、197頁
    ）。惟按，刑法第59條之酌量減輕其刑，必須犯罪另有特殊
    之原因與環境等，在客觀上足以引起一般同情，認為即予宣
    告法定低度刑期尤嫌過重者，始有其適用（最高法院45年台
    上字第1165號判決意旨參照）。本院審酌毒品對於國人身心
    健康及社會秩序之危害，不可謂為不重，被告2人均係智識
    成熟之成年人，應有相當之社會生活經驗，且自身亦有施用
    毒品之習慣，對毒品除戕害施用者之身心健康外，亦造成整
    體國力之實質衰減，且吸食毒品者為取得購買毒品所需之金
    錢，往往衍生家庭、社會治安問題，因之政府近年來為革除
    毒品之危害，大力宣導毒品禁誡乙情，被告2人自難諉為不
    知，卻仍故意違背禁誡法令，甘冒受刑法重罰之風險販賣毒
    品以牟利，犯罪動機顯非出於何種特殊原因與環境，是難認
    客觀上有何足以引起一般同情、犯罪情狀顯可憫恕，處以最
    低刑度猶嫌過重之情形，自不宜依刑法第59條之規定酌減其
    刑，故辯護人前揭主張殊無可採，附此敘明。
　6.被告2人犯如事實欄㈠至㈣所示之販賣毒品犯行，有上開刑之
    加重事由（毒品危害防制條例第9條第3項）及2種刑之減輕
    事由（刑法第25條第2項、毒品危害防制條例第17條第2項）
    ，爰依刑法第70條、第71條第1項規定，先加重後減輕或遞
    減輕之。
　㈤爰審酌被告2人明知國家對於查緝毒品相關犯罪禁令甚嚴，且
    一般施用者為圖購買毒品解癮，往往不惜耗費鉅資以致散盡
    家財，非但可能連累親友，甚或鋌而走險實施各類犯罪，對
    社會治安造成潛在風險甚鉅，猶圖一己私利，共同以在網路
    社群軟體刊登暗語之方式販售毒品愷他命及毒品咖啡包，助
    長毒品氾濫，實有不該；且共同持有含有第二級毒品甲氧基
    甲基安非他命成分之銀色包裝樣式毒品咖啡包，危害自身身
    心健康，行為亦屬不當。惟念被告2人就被訴犯行於本院審
    理時均坦承不諱，堪認其尚知所悔悟；並審酌被告過往並無
    其他前科，有臺灣高等法院被告前案紀錄表可憑，素行尚可
    ，且被告2人本案犯行有部分僅達未遂之危害程度；兼衡被
    告李政杰自陳其智識程度為國中畢業，目前在家中餐廳工作
    ，月薪約3萬元，已與被告張珺涵結婚，無小孩，經濟狀況
    小康；被告張珺涵自陳其智識程度為高中肄業，目前在李政
    杰家中餐廳工作，月薪約2萬5,000元，已與被告李政杰結婚
    ，無小孩，經濟狀況小康（見本院卷第189頁），以及被告2
    人販賣及持有毒品之數量、所得、手段、所混合毒品之種類
    等一切情狀，分別量處附表一編號1至5「主文欄」所示之刑
    。並就被告2人如附表一編號5所處之刑，分別諭知如附表一
    編號5「主文欄」所示之易科罰金折算標準。另就如附表一
    編號1至4所示不得易科罰金之刑，分別定如主文第1項、第2
    項所示之應執行刑。
五、沒收部分
　㈠查扣案被告李政杰所有如附表二編號4所示銀色包裝樣式咖啡
    包2包，經送驗結果，均含有第二級毒品甲氧基甲基安非他
    命成分，有內政部警政署刑事警察局110年3月11日刑鑑字第
    1098025309號鑑定書1份在卷可稽（見警二卷第129至131頁
    ），不問屬於犯人與否，俱應依毒品危害防制條例第18條第
    1項規定前段規定，於被告李政杰如附表一編號5所示之持有
    第二級毒品罪名項下宣告沒收銷燬。又包裝毒品之包裝袋，
    因與各該毒品無從析離，且無析離之實益，一併宣告沒收銷
    燬。另送驗消耗之毒品則無庸諭知沒收銷燬。
　㈡按，查獲之第一、二級毒品及專供製造或施用第一、二級毒
    品之器具，不問屬於犯罪行為人與否，均沒收銷燬之，毒品
    危害防制條例第18條第1 項前段定有明文。次按以營利為目
    的販入毒品，經多次販賣後，持有剩餘毒品被查獲，其各次
    販賣毒品行為，固應併合處罰，惟該持有剩餘毒品之低度行
    為，應僅為最後一次販賣毒品之高度行為所吸收，不另論罪
    ，故就該查獲之剩餘毒品，祇能於最後1 次之販賣毒品罪宣
    告沒收銷燬，不得於各次販賣毒品罪均宣告沒收銷燬（最高
    法院98年度台上字第6663號、98年度台上字第5283號判決意
    旨參照）。經查，扣案被告李政杰所有如附表二編號1、2所
    示咖啡包，經送驗結果，如附表二編號1所示「兄弟你說」
    包裝樣式毒品咖啡包108包，均含有第三級毒品4-甲基甲基
    卡西酮（驗前總純質淨重15.33公克）、甲基-N,N-二甲基卡
    西酮、第四級毒品硝西泮成分；扣案如附表二編號2所示「
    彩色惡魔」包裝樣式毒品咖啡包1包，含有第三級毒品4-甲
    基甲基卡西酮（驗前純質淨重0.08公克）、甲基-N,N-二甲
    基卡西酮、第四級毒品硝西泮成分，有內政部警政署刑事警
    察局110年3月11日刑鑑字第1098025309號鑑定書1份在卷可
    稽（見警二卷第129至131頁）。另扣案被告李政杰所有如附
    表二編號3所示白色結晶1包，經送驗結果，係屬第三級毒品
    愷他命，亦有高雄市立凱旋醫院109年10月30日濫用藥物成
    品檢驗鑑定書1份在卷可稽（見警二卷第133頁），是扣案如
    附表二編號1至3所示第三級毒品、第四級毒品，認均屬違禁
    物，不問屬於犯人與否，俱應依刑法第38條第1項規定，於
    被告李政杰最後一次販賣各該毒品犯行項下宣告沒收。又包
    裝毒品之包裝袋，因與各該毒品無從析離，且無析離之實益
    ，一併宣告沒收。另送驗消耗之毒品則無庸諭知沒收。
　㈢查，扣案如附表二編號5所示之分裝袋3包，係被告李政杰所
    有，預備供其於事實欄㈠至㈣所示犯行，分裝販賣毒品之用
    ，業據本院認定如前，應依刑法第38條第2項前段之規定，
    分別於被告李政杰所犯事實欄㈠至㈣所示販賣毒品罪刑項下
    ，各自宣告沒收。另扣案如附表二編號6所示之鏟管1支、編
    號7所示之電子磅秤3台、編號8所示之點鈔機1台，均係被告
    李政杰所有，供其於事實欄㈠至㈣所示犯行，分裝販賣毒品
    及點算犯罪所得所用；附表二編號9、10所示行動電話2支，
    是被告李政杰所有，供其於事實欄㈠至㈣所示犯行，作為聯
    絡販賣毒品事宜使用，業據被告李政杰供述在卷，應依毒品
    危害防制條例第19條第1 項規定，分別於被告李政杰所犯附
    表一編號1至4所示販賣毒品罪刑項下，各自宣告沒收。
　㈣附表二編號11所示行動電話1支，是被告張珺涵所有，供其於
    事實欄㈠至㈣所示犯行，作為聯絡販賣毒品事宜使用，業據
    被告張珺涵供述在卷，應依毒品危害防制條例第19條第1 項
    規定，分別於被告張珺涵所犯附表一編號1至4所示販賣毒品
    罪刑項下，各自宣告沒收。
　㈤被告2人就本案事實欄㈠至㈢各次販毒行為最終實際共同獲得
    之價金詳如事實欄㈠至㈢所示，所獲得之價金均由被告2人平
    分花用，且均經扣案，業據被告2人於本院審理時均供述在
    卷（見本院卷第188頁），核屬被告2人之犯罪所得，應依刑
    法第38條之1第1項規定宣告沒收如附表一編號1至3所示。
　㈥至扣案如附表二編號12所示之現金，於扣除附表一編號1至3
    所示之犯罪所得後所剩之金額部分，及附表二編號13所示之
    K盤1個，經查並無任何證據證明與本案有關，爰均不予宣告
    沒收。
據上論斷，應依刑事訴訟法第299條第1項前段，判決如主文。
本案經檢察官王建中提起公訴，檢察官高嘉惠到庭執行職務。
中　　華　　民　　國　　111 　年　　3 　　月　　22　　日
                    刑事第二庭  審判長法  官  吳佳頴
　　                                  法  官  林于心
　　                                  法  官  陳盈吉
以上正本證明與原本無異。
如不服本判決應於收受送達後20日內向本院提出上訴書狀，並應
敘述具體理由；如未敘述上訴理由者，應於上訴期間屆滿後20日
內向本院補提理由書（均須按他造當事人之人數附繕本）「切勿
逕送上級法院」。
中　　華　　民　　國　　111 　年　　3 　　月　　22　　日
                                      書記官  鄭人芳
附錄本案論罪科刑法條：
修正前毒品危害防制條例第4條
製造、運輸、販賣第一級毒品者，處死刑或無期徒刑；處無期徒
刑者，得併科新臺幣二千萬元以下罰金。
製造、運輸、販賣第二級毒品者，處無期徒刑或七年以上有期徒
刑，得併科新臺幣一千萬元以下罰金。
製造、運輸、販賣第三級毒品者，處七年以上有期徒刑，得併科
新臺幣七百萬元以下罰金。
製造、運輸、販賣第四級毒品者，處五年以上十二年以下有期徒
刑，得併科新臺幣三百萬元以下罰金。
製造、運輸、販賣專供製造或施用毒品之器具者，處一年以上七
年以下有期徒刑，得併科新臺幣一百萬元以下罰金。
前五項之未遂犯罰之。

毒品危害防制條例第4條
製造、運輸、販賣第一級毒品者，處死刑或無期徒刑；處無期徒
刑者，得併科新臺幣三千萬元以下罰金。
製造、運輸、販賣第二級毒品者，處無期徒刑或十年以上有期徒
刑，得併科新臺幣一千五百萬元以下罰金。
製造、運輸、販賣第三級毒品者，處七年以上有期徒刑，得併科
新臺幣一千萬元以下罰金。
製造、運輸、販賣第四級毒品者，處五年以上十二年以下有期徒
刑，得併科新臺幣五百萬元以下罰金。
製造、運輸、販賣專供製造或施用毒品之器具者，處一年以上七
年以下有期徒刑，得併科新臺幣一百五十萬元以下罰金。
前五項之未遂犯罰之。

毒品危害防制條例第9條第3項
犯前五條之罪而混合二種以上之毒品者，適用其中最高級別毒品
之法定刑，並加重其刑至二分之一。

毒品危害防制條例第11條
持有第一級毒品者，處三年以下有期徒刑、拘役或新臺幣三十萬
元以下罰金。
持有第二級毒品者，處二年以下有期徒刑、拘役或新臺幣二十萬
元以下罰金。
持有第一級毒品純質淨重十公克以上者，處一年以上七年以下有
期徒刑，得併科新臺幣一百萬元以下罰金。
持有第二級毒品純質淨重二十公克以上者，處六月以上五年以下
有期徒刑，得併科新臺幣七十萬元以下罰金。
持有第三級毒品純質淨重五公克以上者，處二年以下有期徒刑，
得併科新臺幣二十萬元以下罰金。
持有第四級毒品純質淨重五公克以上者，處一年以下有期徒刑，
得併科新臺幣十萬元以下罰金。
持有專供製造或施用第一級、第二級毒品之器具者，處一年以下
有期徒刑、拘役或新臺幣十萬元以下罰金。

附表一：（所犯罪名及刑度、沒收）
編號 犯罪事實 主文欄 1 事實欄㈠ 李政杰共同販賣第三級毒品，處有期徒刑叁年捌月。扣案之犯罪所得新臺幣壹仟壹佰元及如附表二編號5至10所示之物均沒收。 張珺涵共同販賣第三級毒品，處有期徒刑叁年捌月。扣案之犯罪所得新臺幣壹仟壹佰元及如附表二編號11所示之物沒收。 2 事實欄㈡ 李政杰共同販賣第三級毒品，處有期徒刑叁年捌月。扣案之犯罪所得新臺幣壹仟壹佰元及如附表二編號5至10所示之物均沒收。 張珺涵共同販賣第三級毒品，處有期徒刑叁年捌月。扣案之犯罪所得新臺幣壹仟壹佰元及如附表二編號11所示之物沒收。 3 事實欄㈢ 李政杰共同販賣第三級毒品而混合二種以上之毒品，處有期徒刑叁年拾月。扣案之犯罪所得新臺幣參仟零伍拾元及如附表二編號3、5至10所示之物均沒收。 張珺涵共同販賣第三級毒品而混合二種以上之毒品，處有期徒刑叁年拾月。扣案之犯罪所得新臺幣參仟零伍拾元及如附表二編號11所示之物沒收。 4 事實欄㈣ 李政杰共同販賣第三級毒品而混合二種以上之毒品未遂，處有期徒刑貳年。扣案如附表二編號1、2、5至10所示之物均沒收。 張珺涵共同販賣第三級毒品而混合二種以上之毒品未遂，處有期徒刑貳年。扣案如附表二編號11所示之物沒收。 5 事實欄㈤ 李政杰共同持有第二級毒品，處有期徒刑貳月，如易科罰金，以新臺幣壹仟元折算壹日。扣案如附表二編號4所示之物沒收銷燬。 張珺涵共同持有第二級毒品，處有期徒刑貳月，如易科罰金，以新臺幣壹仟元折算壹日。 

附表二：（沒收物部分）
編號 扣案物 所有人 1 「兄弟你說」包裝樣式毒品咖啡包108包 李政杰 2 「彩色惡魔」包裝樣式毒品咖啡包1包 李政杰 3 愷他命1包 李政杰 4 銀色包裝樣式毒品咖啡包2包 李政杰 5 分裝袋3包 李政杰 6 鏟管1支 李政杰 7 電子磅秤3台 李政杰 8 點鈔機1台 李政杰 9 iPhone廠牌手機1支（序號：000000000000000號，含門號0000000000號SIM卡1枚） 李政杰 10 iPhone廠牌手機1支（序號：000000000000000號，不含SIM卡） 李政杰 11 iPhone廠牌手機1支（序號：000000000000000號，含門號0000000000號SIM卡1枚） 張珺涵 12 現金9萬600元 李政杰、張珺涵共同所有 13 K盤1組 李政杰